【裁判字號】    99,簡上,575
【裁判日期】    990810
【裁判案由】    傷害
【裁判全文】
臺灣板橋地方法院刑事判決             99年度簡上字第575號
上  訴  人
即  被  告  乙○○
上列上訴人即被告因傷害案件，不服本院中華民國99年4 月7 日
99年度簡字第1563號第一審判決（原聲請簡易判決處刑案號：臺
灣板橋地方法院檢察署98年度偵字第25495 號），提起上訴，因
被告就被訴事實為有罪之陳述，本院管轄之二審合議庭依簡式審
判程序進行審理，判決如下：
    主      文
上訴駁回。
乙○○緩刑貳年，並應向檢察官指定之政府機關、政府機構、行
政法人、社區或其他符合公益目的之機構或團體，提供肆拾小時
之義務勞務。
    事實及理由
一、本案被告乙○○所犯係死刑、無期徒刑、最輕本刑為3 年以
    上有期徒刑以外之罪，其於本院審理期日就被訴事實為有罪
    之陳述，經本院當庭告知簡式審判程序之旨，並聽取其與檢
    察官之意見後，本院認無不得或不宜改依簡式審判程序進行
    之處，爰依刑事訴訟法第455 條之1 第3 項、第364 條、第
    273 條之1 第1 項，裁定本案依簡式審判程序進行審理，合
    先敘明。
二、本案經本院審理結果，認第一審以上訴人即被告乙○○犯傷
    害罪，依刑法第277 條第1 項、第41條第1 項前段等規定，
    判決判處被告拘役50日，如易科罰金，以新臺幣1 千元折算
    1 日，其認事用法均無違誤，量刑亦屬妥適，應予維持，除
    證據部分應補充被告於本院合議庭審理時之自白外，爰均引
    用如附件第一審刑事簡易判決書記載之事實、證據及理由。
三、查被告乙○○就本案犯罪事實均坦承不諱，且對原審判決認
    定之犯罪事實及量處刑度復無任何爭執，僅請求本院考量其
    犯案情節酌予宣告緩刑自新機會，是核原審判決認事用法及
    量刑既無不當，被告上訴顯無理由，應予駁回。另被告前雖
    因傷害案件，曾經臺灣嘉義地方法院以87年度易字第331 號
    判決判處有期徒刑4 月，如易科罰金，以銀元300 元折算1
    日，嗣經臺灣高等法院臺南分院以87年度上易字第1271號判
    決上訴駁回確定，並於民國87年10月1 日易科罰金執行完畢
    ，惟其於前開有期徒刑執行完畢後，5 年以內未曾因故意犯
    罪受有期徒刑以上刑之宣告，此有臺灣高等法院被告前案紀
    錄表1 份在卷可參，而其於本案已坦認犯行知所悔悟，衡諸
    告訴人甲○○受傷情狀尚非嚴重，且先前確積欠被告新臺幣
    60萬元尚未償還，有本院債權憑證影本1 紙在卷可憑，另被
    告於原審時起，即表明願意與告訴人商談和解之旨，惟經本
    院歷次訂期安排調解或開庭進行審理，告訴人經傳喚均未到
    庭，始無從命被告進行賠償告訴人損害事宜，是本院認被告
    經此偵審程序及刑之宣告，當知所警惕而應無再犯之虞，故
    原審判決所宣告之刑以暫不執行為適當，爰依刑法第74條第
    1 項第2 款規定，併予諭知緩刑2 年，並依刑法第74條第2
    項第5 款規定，命被告應向檢察官指定之政府機關、政府機
    構、行政法人、社區或其他符合公益目的之機構或團體，提
    供40小時之義務勞務，以啟自新。
據上論斷，應依刑事訴訟法第455 條之1 第1 項、第3 項、第36
4 條、第273 條之1 第1 項、第368 條、第373 條，刑法第74條
第1 項第2 款、第74條第2 項第5 款，判決如主文。
本案經檢察官馮君傑到庭執行職務。
中    華    民    國    99    年    8     月    10    日
                刑法第十七庭  審判長法  官  曾 正 耀
                                    法  官  林 鈺 琅
                                    法  官  張 兆 光
上列正本證明與原本無異。
不得上訴。
                                    書記官  曹 秋 冬
中    華    民    國    99    年    8     月    10    日

司法院資訊處製作；財團法人民間司法改革基金會備份。
